臺灣新竹地方法院刑事判決
111年度交訴字第10號
公  訴  人  臺灣新竹地方檢察署檢察官
被      告  童崇毓


上列被告因過失致死案件，經檢察官提起公訴（111年度偵字第4
11號），本院依簡式審判程序審理並判決如下：
    主  文
童崇毓犯過失致人於死罪，處有期徒刑伍月，如易科罰金，以新
臺幣壹仟元折算壹日。
    事  實
一、童崇毓於民國110年10月5日下午某時許，騎乘車牌號碼000-
    000號普通重型機車，沿新竹市湳雅街由西南往東北方向行
    駛，於同日下午2時許行經湳雅街126巷口有繪設網狀線之三
    岔路口時，童崇毓本應注意駕車行經無號誌之交岔路口，應
    減速慢行，做隨時停車之準備，而依當時天候晴、光線為日
    間自然光、柏油路面、乾燥、無缺陷、無障礙物、視距良好
    等情況，並無任何不能注意之情事，竟疏未注意未減速慢行
    ，適有林惠珠騎乘車牌號碼000-000號普通重型機車沿湳雅
    街126巷由東南往西北方向行駛至126巷口左轉彎，亦未充分
    注意童崇毓駕車自左側直行駛入並讓其先行，兩車因而發生
    碰撞，致林惠珠倒地並受有腦部創傷、左側硬膜下血腫、蜘
    蛛膜下腔出血、右側氣血胸、左眼眶骨折、雙手及左腳擦傷
    等傷害 ，復經送往國立臺灣大學醫學院附設醫院新竹臺大
    分院新竹醫院（下稱臺大醫院新竹分院）急救後，仍於110
    年10月8日凌晨2時31分因頭部鈍力損傷宣告不治而死亡。童
    崇毓於肇事後，在未被有偵查犯罪職權之機關或公務員發現
    前，主動向據報前來現場處理道路交通事故之員警坦承肇事
    ，自首而接受裁判。
二、案經林惠珠之子郭信佑告訴及新竹市警察局第一分局報請臺
    灣新竹地方檢察署檢察官相驗後偵查起訴。
    理  由
一、本件被告所犯過失致死罪，非死刑、無期徒刑、最輕本刑為
    3年以上有期徒刑之罪，被告於本院準備程序進行中，就被
    訴事實為有罪之陳述，經本院合議庭認合於刑事訴訟法第27
    3條之1之規定，裁定進行簡式審判程序，合先敘明。
二、訊據被告童崇毓就前述犯罪事實，於本院準備程序暨審理時
    均坦認不諱（見本院卷第100頁、第106頁），復經告訴人郭
    信佑於警詢及偵查中指訴甚詳（見相卷第19至20頁、第58至
    60頁），並據證人黃正源於警詢時證述在卷（見相卷第21至
    22頁），且有員警出具之職務報告、新竹市警察局勤務指揮
    中心受理110報案紀錄單、道路交通事故現場圖、道路交通
    事故調查報告表㈠、㈡、車禍現場暨車損照片、監視器錄影影
    像暨擷取畫面、證號查詢機車駕駛人資料、車輛詳細資料報
    表在卷可按(見相字卷第7至8頁、第15至16頁、第31至48頁)
    ；又被害人林惠珠因本案事故受有腦部創傷、左側硬膜下血
    腫、蜘蛛膜下腔出血、右側氣血胸、左眼眶骨折、雙手及左
    腳擦傷等傷害，終因頭部鈍力損傷而死亡等節，亦有被害人
    林惠珠之臺大醫院新竹分院醫院診斷證明書、新竹市消防局
    救護紀錄、臺灣新竹地方檢察署相驗屍體證明書、相驗照片
    存卷可考（見相字卷第9頁、第11至12頁、第61頁、第65至7
    5頁），足徵被告前揭任意性自白核與事實相符，洵堪採信
    。
三、按行經無號誌之交岔路口應減速慢行，作隨時停車之準備，
　　道路交通安全規則第93條第1項第2款定有明文。是被告既考
    領有駕駛執照，其駕車上路自應注意及此並遵守之，且當時
    天候晴、日間自然光線、路面柏油、乾燥、無缺陷、無障礙
    物、視距良好，並無不能注意之情事，亦有道路交通事故調
    查報告表㈠暨現場照片在卷可憑（見相字卷第31頁、第38至4
    1頁），足徵被告當時並無不能注意之情事，竟疏未注意，
    行經無號誌路口未減速慢行，未作隨時停車之準備，並因而
    與被害人林惠珠所騎乘之機車發生碰撞，而肇致本件車禍事
    故，導致被害人因而受有上述傷害，並因頭部鈍力損傷而死
    亡，是被告之駕駛行為具有過失至為灼然。且本件車禍經送
    交通部公路總局新竹區監理所竹苗區車輛行車事故鑑定會鑑
    定及交通部公路總局車輛行車事故鑑定會覆議，就本案車禍
    事故鑑定結果均認「童崇毓（即被告）駕駛普通重型機車，
    行經無號誌路口，未減速慢行，作隨時停車之準備，為肇事
    次因」，有交通部公路總局新竹區監理所110年12月7日竹監
    鑑字第1100306777號函所附竹苗區車輛行車事故鑑定會竹苗
    區0000000案鑑定意見書、交通部公路總局111年3月9日路覆
    字第1110000176號函所附車輛行車事故鑑定覆議會0000000
    案覆議意見書在卷可佐（見相卷第85至87頁反面、本院卷第
    23至27頁），益徵被告就本件交通事故存有過失無誤。再被
    告因上開過失肇致本件事故，且其過失行為與被害人彭林惠
    珠之死亡結果間，具有相當因果關係。另前開鑑定意見書及
    覆議意見書均認「林惠珠（即被害人）駕駛普通重型機車，
    行經無號誌路口左轉彎，未充分注意左側直行駛入車輛並讓
    其先行，為肇事主因」。是被害人林惠珠對此交通事故之發
    生亦與有過失無疑，惟此僅為民事責任過失相抵之問題，仍
    不能以此解免被告之過失罪責甚明。綜上所述，本件事證明
    確，被告犯行堪以認定，應予依法論科。
四、論罪：
　㈠核被告所為，係犯刑法第276條之過失致人於死罪。
　㈡被告於肇事後未被有偵查犯罪職權之機關或公務人員發覺前
    ，在現場等候員警前來處理，並於員警接獲通報而到達車禍
    現場處理時主動向員警自首坦承肇事願接受裁判等情，有新
    竹市警察局交通警察隊第三組道路交通事故肇事人自首情形
    紀錄表1紙在卷可佐（見相卷第25頁），是被告對於未發覺
    之犯罪自首而有願接受裁判之意，爰依刑法第62條前段之規
    定減輕其刑。
五、審酌被告前無犯罪科刑紀錄，此有臺灣高等法院被告前案紀
    錄表在卷可稽，其駕駛車輛行駛於道路本應謹慎注意遵守交
    通規則，以維安全，竟疏未注意而致肇事，惟被告之過失程
    度為肇事次因（被害人林惠珠為肇事主因），因而造成被害
    人林惠珠死亡，使被害人之家屬痛失至親，所為應予非難，
    又被告雖嘗試與被害人林惠珠家屬即告訴人郭信佑和解，惟
    因金額差距過大而未能達成和解，賠償其損害，兼衡被告自
    陳現於大學就學中、在機車行打工、未婚、無子女、與父親
    同住、經濟狀況勉持，暨犯後坦承犯行之態度等一切情狀，
    量處如主文所示之刑，並諭知易科罰金之折算標準。
據上論斷，應依刑事訴訟法第273條之1第1項、第299條第1項前
段，判決如主文。
本案經檢察官林奕彣提起公訴，檢察官林李嘉到庭執行職務。
中　　華　　民　　國　　111 　年　　9 　　月　　7 　　日
                  刑事第三庭法　官　賴淑敏
以上正本證明與原本無異。
如不服本判決應於收受判決後20日內向本院提出上訴書狀，並應
敘述具體理由。其未敘述上訴理由者，應於上訴期間屆滿後20日
內向本院補提理由書(均須按他造當事人之人數附繕本)「切勿逕
送上級法院」。
中　　華　　民　　國　　111 　年　　9 　　月　　7 　　日
                            書記官  陳家洋
附錄：本案論罪科刑法條全文：
中華民國刑法第276條
因過失致人於死者，處5年以下有期徒刑、拘役或50萬元以下罰
金。